# 外币长期借款每期摊销处理

提问人：0okm9ijn 时间：2020-12-20 10:47:00
2020 年 1 月 1 日公司有一个 5 年期的美元借款，支付完手续费/咨询费以后，入账9,500.00万人民币（本金10,000.00万），这个时候账面处理是：
借：银行存款 9500
长期借款-利息调整 500
贷：长期借款-本金 10000
假设 2020 年当年确认的利息调整是 100 ，对应分录是：
借：财务费用 100
贷：长期借款-利息调整 100
假设 2020 年年底的汇率变动，导致到期的长期借款需要多还 300 ，对应的分录是：
借：汇兑损益 300
贷：长期借款-本金 300
那么到 2021 年年底，我们计算 2021 年的利息调整摊销金额对应的摊销成本是咋算？是否考虑 2020 年底的汇率变动？
A:摊销成本=10000-（500-100）=9600
B:摊销成本=10000+300-（500-100）=9900
个人观点是按照A 9600来计算，类似于债券投资一样，即使公允价值变动，但是对应的摊销利息还是按照起始日的摊余成本来计算后续的利息收入，但是不知道对应外币长期借款是否适用？所以想请教下各位大佬

回答人：chenyiwei
你的理解基本合理，先按原币计算摊余成本，再在期末对原币表示的摊余成本进行汇兑损益调整。